【裁判字號】    90,上訴,420
【裁判日期】    900410
【裁判案由】    毒品危害防制條例
【裁判全文】
臺灣高等法院臺中分院刑事判決                  民國九十年度上訴字第四二○號
    上  訴  人  台灣台中地方法院檢察署檢察官
    被      告  丙○○
    指定辯護人  本院公設辯護人  乙○○
右上訴人因被告毒品危害防制條例案件，不服臺灣台中地方法院中華民國九十年一月
十二日第一審判決(民國八十九年度重訴字第二一四五號，起訴案號：臺灣台中地方
法院檢察署民國八十九年度偵字第一三八五二號)，提起上訴，本院判決如左：
    主      文
上訴駁回。
    理      由
一、公訴意旨略以：被告丙○○與丁○○（另由檢察官以八十九年度偵字第八五０四
    號起訴）基於共同犯意之聯絡，明知安非他命係毒品危害防制條例所管制之第二
    級毒品，竟基於概括之犯意，自民國八十五四月十二日年起至八十六年底及八十
    九年三、四月間，在苗栗縣頭份鎮○○路四一六號，連續販賣安非他命與羅文德
    施用。其販賣方法，係羅文德透過被告向丁○○每次購買新台幣（下同）一千元
    之安非他命，丁○○再將安非他命交由被告交付羅文德。嗣於八十九年五月二十
    七日七時許，為警接獲線報，在台中縣清水鎮○○路上，丁○○之自用小客車內
    分別查獲安非他命一公斤、安非他命一公克、海洛因０‧三公克及安非他命吸食
    器三個，並帶同丁○○前往其住處，查扣分裝夾鏈袋一大包、安非他命二‧一公
    克、海洛因０‧九公克、安非他命渣夾鏈袋二十三個、吸食器一批，經檢察官調
    閱通聯紀錄擴大偵辦而查悉上情，因認被告與丁○○共同涉有毒品危害防制條例
    第四條第二項之販賣第二級毒品罪嫌等語。
二、按犯罪事實應依證據認定之，無證據不得推定其犯罪事實，刑事訴訟法第一百五
    十四條定有明文。又所謂認定犯罪事實之證據，係指足以認定被告確有犯罪行為
    之積極證據而言，須適於為被告犯罪事實之證明，始得採為斷罪資料。本件公訴
    人認被告自八十五年四月十二日起至八十六年底及八十九年三、四月間，販賣安
    非他命與羅文德，而涉有販賣第二級毒品罪嫌，無非以證人羅文德、丁○○之供
    述為論據。訊諸被告則堅詞否認販賣第二級毒品犯行，辯稱伊係於八十四年間販
    賣安非他命給羅文德，羅文德向伊買，伊向丁○○拿安非他命，已經判刑確定，
    以後伊即未再販賣。蓋丁○○於前案不久後之八十五年三月即入監執行，至八十
    八年六月才出監，伊亦於八十六年一月入伍股兵役至八十八年始退伍，不可能幫
    忙販賣等語。經查丁○○確係於八十五年三月八日入監執行到八十八年六月十八
    日始出監，有本院法務部在監在押資料表可稽，又被告於八十六年一月三日入伍
    至八十八年一月三日始退伍，亦有其庭呈之退伍令可證，故被告不可能於八十五
    年四月十二日起至八十六年底之期間幫丁○○販賣安非他命甚明。以證人羅文德
    於警訊時雖證稱其所吸食之安非他命均向丁○○購買，每次購買一千元，丁○○
    給予小塑膠袋一包，重量不清楚，均委託丁○○侄子丙○○購買云云，但並未指
    陳購買次數及時間，而在原審法院調查時則明確指稱於八十四年間透過丙○○向
    其叔叔丁○○買安非他命，只買幾次，丙○○即遭查獲，以後未再向丙○○或丁
    ○○購買安非他命等語，足徵證人羅德安於警訊時所指委託被告向丁○○購買安
    非他命云云，應係指八十四年間發生之事實。又證人丁○○於警訊時係供稱其於
    八十九年三、四月份，曾販賣安非他命與羅文德，正確日期不記得，大約四五次
    ，重量約一公克，價格約一千元，均係羅文德直接至其臥室當場銀貨兩訖等語，
    並未提及透過被告販賣一節，其另於偵查中固證稱羅文德每次買一千元，其將安
    非他命交給丙○○，再轉給羅文德，八十九年三、四月間亦是透過丙○○將毒品
    交給羅文德，買賣地皆在其苗栗住處云云，惟在原審法院調查時已改稱其拿安非
    他命予丙○○賣與羅文德，係八十四年間之事，以後即未再販賣安非他命與羅文
    德。其先後供述不一，已有可議，自無可採。況證人丁○○於警訊時指稱均係羅
    文德直接至其臥室當場銀貨兩訖，復在偵查中供陳買賣地皆在其苗栗住處等語，
    縱認丁○○有販賣安非他命與羅文德，其買賣既均在丁○○住處完成，依常理，
    焉用再透過被告販賣或轉交？顯見證人丁○○先前不利於被告之供述違乎常情亦
    有瑕疵。綜上所述，證人羅文德、丁○○於警訊或偵查中之供述，均難據以採為
    認定被告確有自八十五年四月十二日起至八十六年底及八十九年三、四月間，販
    賣安非他命與羅文德之證據，而令被告負販賣第二級毒品罪責，此外又查無其他
    積極證據足證被告有何販賣第二級毒品犯行，原審因認此部分應為被告無罪之諭
    知。並無不合，上訴人上訴意旨，復以丁○○在偵查中之供述，認被告有販賣毒
    品之證據，原審未予論科，有所不當。第查，丁○○之供述既前後矛盾，又與事
    實有所不符，復違常情，要難據以認定被告之犯行，從而，上訴並無理由，應予
    駁回。
據上論斷，應依刑事訴訟法第三百六十八條，判決如主文。
本案經檢察官甲○○到庭執行職務。
中      華      民      國    九十      年      四      月       十     日
                              臺灣高等法院臺中分院刑事第七庭
                                    審判長法  官  林  榮  龍
                                          法  官  謝  說  容
                                          法  官  黃  日  隆
右正本證明與原本無異。
如不服本判決應於收受送達後十日內向本院提出上訴書狀，其未敘述上訴之理由者並
得於提起上訴後十日內向本院補提理由書（均須按他造當事人之人數附繕本）。
                                          書記官  林  端  容
中      華      民      國    九十    年      四     月    十二      日
                                                                     Ａ


司法院資訊處製作；財團法人民間司法改革基金會備份。
